【裁判字號】    99,訴,500
【裁判日期】    990831
【裁判案由】    違反毒品危害防制條例
【裁判全文】
臺灣嘉義地方法院刑事判決               99年度訴字第500號
公  訴  人  臺灣嘉義地方法院檢察署檢察官
被      告  甲○○
指定辯護人  本院公設辯護人  顏玲玲
上列被告因違反毒品危害防制條例等案件，經檢察官提起公訴（
99年度偵字第1927號、第2054號），本院判決如下：
    主  文
甲○○犯如附表所示之罪，各處如附表所示之刑。應執行有期徒
刑伍年肆月；扣案之甲基安非他命捌包（甲基安非他命驗餘淨重
合計壹佰肆拾玖點柒陸公克），均沒收銷燬之；上開毒品外包裝
袋捌個、電子磅秤壹台、行動電話貳支（壹支含0000000000號、
0000000000號SIM卡貳張、壹支含0000000000號SIM卡壹張），均
沒收之；未扣案之販賣第二級毒品所得新臺幣伍萬元沒收之，如
全部或一部不能沒收時，以其財產抵償之。
    犯 罪 事 實
一、甲○○（綽號姐仔、嫂仔）前因毒品危害防制條例等案件，
    經臺灣高雄地方法院以94年度簡字第6726號、94年度簡字第
    6919號判決，分別判處有期徒刑6月、5月確定，並經裁定應
    執行有期徒刑10月確定；又因毒品危害防制條例等案件，經
    臺灣高雄地方法院以95年度訴字第2124號、95年度簡字第16
    48號、95年度簡字第4949號判決，分別判處有期徒刑1年、6
    月、6月，並經減刑裁定為有期徒刑6月、3月、3月確定，就
    前2罪裁定為應執行有期徒刑8月確定，而與上揭數罪接續執
    行，於民國96年12月5日執行完畢。猶不知悔改，意圖營利
    ，分別基於販賣第2級毒品甲基安非他命之犯意，而為下列
    犯行：
  (一)於99年1月19日，乙○○（綽號小雨）以0000000000號行動
    電話，撥打甲○○所有之0000000000號行動電話聯絡後，於
    同日18時許，甲○○在其位於嘉義市○區○○街140巷2號4
    樓之6住處，以新臺幣（下同）23,000元之價格，販賣並交
    付甲基安非他命約半兩予羅佩瑜，惟乙○○尚未交付價金。
  (二)於99年2月5日，丙○○（綽號大林志）以0000000000號行動
    電話，撥打甲○○所有之0000000000號行動電話聯絡後，於
    同日13時許，在高雄縣鳳山市○○路之簡愛汽車旅館，甲○○以20,000元之價格，販賣並交付甲基安非他命約半兩予丙○○，惟丙○○尚未交付價金。嗣於同日17時15分許，在嘉
    義縣大林鎮甘蔗崙83號，丙○○為警盤查，並扣得上揭所購
    買之部分甲基安非他命2包。
  (三)於99年2月5日，乙○○以其上揭行動電話，撥打甲○○所有
    之0000000000號、0000000000號、0000000000號行動電話聯
    絡後，於同日23時許，甲○○在高雄市左營區臺灣高鐵左營
    站，以50,000元之價格，販賣並交付甲基安非他命1兩多予
    羅佩瑜，並由乙○○交付價金50,000元。嗣於99年2月6日12
    時30分許，在嘉義市○○路25號，乙○○因另案通緝為警查
    獲，並扣得上開所購買之甲基安非他命11包。
  (四)於99年2月28日，丙○○以0000000000號行動電話聯絡甲○○，欲向甲○○購買甲基安非他命，並約定於99年3月1日，
    在嘉義縣太保市○○○路168號臺灣高鐵嘉義站見面，惟雙
    方就交易之數量、價金尚未達成合意。於99年3月1日19時許
    ，在高雄市左營區臺灣高鐵左營站，甲○○欲供販賣之用，
    向姓名年籍不詳綽號「阿西」之成年男子，以每兩48,000元
    之價格，販入甲基安非他命4兩共8包，並攜帶上揭甲基安非
    他命，至臺灣高鐵嘉義站，欲將部分甲基安非他命販賣予丙○○。嗣於同日20時15分許，甲○○在臺灣高鐵嘉義站2樓
    候車區為警當場查獲，並扣得上開甲基安非他命8包，及其
    所有之電子磅秤1台、行動電話4支（1支含0000000000號、
    0000000000號SIM卡2張、其他3支各含0000000000號、00000
    00000號、0000000000號SIM卡1張）及吸食器1組等物，另於
    同日20時25分許，在臺灣高鐵嘉義站大門前，經警徵得丙○○同意搜索，在其所駕駛之H6-2033號自用小客車，扣得其
    於99年2月5日向甲○○所購買其餘甲基安非他命2包。
二、案經行政院海岸巡防署海岸巡防總局中部地區巡防局及嘉義
    市政府警察局第一分局報請臺灣嘉義地方法院檢察署檢察官
    偵查起訴。
    理  由
壹、程序事項：
    按被告以外之人於審判外之言詞或書面陳述，除法律有規定
    者外，不得作為證據。當事人、代理人或辯護人於法院調查
    證據時，知有第159條第1項不得為證據之情形，而未於言詞
    辯論終結前聲明異議者，視為有前項之同意。被告以外之人
    於偵查中向檢察官所為之陳述，除顯有不可信之情況者外，
    得為證據，刑事訴訟法第159條第1項、第159條之5第2項、
    第159條之1第2項分別定有明文。查檢察官、被告甲○○及
    辯護人對於證人乙○○、丙○○於警詢時之陳述，未於言詞
    辯論終結前聲明異議，本院審酌其等言詞陳述作成時之情況
    ，核無違法取證或其他瑕疵，認為以之作為證據為適當，是
    其等此部分之陳述，應有證據能力。又證人乙○○、丙○○
    於檢察官依法訊問並命具結之證詞，本院審酌其等於陳述時
    之外在環境及情況，並無顯有不可信之情況，從而其等此部
    分之證述，亦有證據能力。
貳、實體事項：
一、上揭犯罪事實，業據被告於偵查及本院審理時坦承不諱（見
    99年度偵字第1927號卷-下稱偵卷，第12-14、152頁；99年
    度訴字第500號卷-下稱本院卷，第215-218頁），並經證人
    乙○○、丙○○於警詢、偵查及本院審理時證述綦詳（見警
    卷第26-31頁、偵卷第18-20、78-80、141-144頁、本院卷第
    107-126頁），復有通訊監察譯文、搜索扣押筆錄、扣押物
    品收據各3份、通訊監察書影本2份、照片22張、自願受搜索
    同意書2份等附卷可稽（見警卷第12-22、37、39-42、47-53
    頁、偵卷第42、44、46、48-49、83-84、86-87頁、本院卷
    第86-88頁）。又扣案物品經送鑑定結果：(一)證人丙○○於
    99年2月5日扣案疑似甲基安非他命之晶體2包，經送鑑定結
    果確含有甲基安非他命成分，甲基安非他命驗餘淨重合計18
    .766公克（驗餘淨重各為18.526公克、0.24公克），此有財
    團法人私立高雄醫學大學附設中和紀念醫院99年5月17日高
    醫附科字第0990001837號函附檢驗報告1份在卷足憑（見本
    院卷第54-56頁）。(二)證人乙○○於99年2月6日扣案疑似甲
    基安非他命之晶體11包，經送鑑定結果確含有甲基安非他命
    成分，甲基安非他命驗餘淨重合計41.2816公克（驗餘淨重
    各為14.7770公克、3.5680公克、3.5255公克、3.5530公克
    、3.5700公克、3.5201公克、3.5690公克、3.5602公克、0.
    7265公克、0.6845公克、0.2278公克），此有行政院衛生署
    草屯療養院草療鑑字第0990300028號鑑定書1份附卷足參（
    見偵卷第138-139頁）。(三)被告於99年3月1日扣案疑似甲基
    安非他命之白粉8包，經送鑑定結果確含有甲基安非他命成
    分，甲基安非他命驗餘淨重合計149.76公克（編號A1至A3、
    A5至A6、A7-1至A7-3、A8-1、A8-3至A8-4，驗前總毛重135.
    98公克，包裝塑膠袋總重約7.53公克，取0.18公克鑑定，驗
    餘淨重128.27公克；編號A4、A8-2，驗前總毛重23.07公克
    ，包裝塑膠袋總重約1.50公克，取0.08公克鑑定，驗餘淨重
    21.49公克），此有內政部警政署刑事警察局99年3月29日刑
    鑑字第0990033181號鑑定書1份在卷可考（見偵卷第148頁）
    。(四)證人丙○○於99年3月1日扣案疑似甲基安非他命之白粉
    2包，經送鑑定結果確含有甲基安非他命成分，甲基安非他
    命驗餘淨重合計4.0895公克（驗餘淨重各為0.5101公克、3.
    5794公克），此有行政院衛生署草屯療養院草療鑑字第0990
    400193號鑑定書1份附卷可稽（見本院卷第81頁）。另有上
    揭甲基安非他命、電子磅秤1台及行動電話2支（1支含00000
    00000號、0000000000號SIM卡2張、1支含0000000000號SIM
    卡1張）扣案可資佐證，足認被告有販賣甲基安非他命予乙○○、丙○○。
二、我國查緝毒品之施用或販賣一向執法甚嚴，對於販賣毒品者
    尤科以重度刑責，又販賣毒品既係違法行為，當非可公然為
    之，亦無公定價格，且容易分裝並增減份量，而每次買賣之
    價量，可能隨時依雙方關係深淺、資力、需求量及對行情之
    認知、來源是否充裕、查緝是否嚴謹、購買者被查獲時供述
    購買對象之可能風險之評估等情形，而異其標準，非可一概
    而論；而買受毒品之人通常亦無法探知販毒者賺取利潤幾何
    ，是販賣毒品之利得，除販毒者坦承犯行或價量俱臻明確外
    ，委難察得實情，販賣之人從價差或量差中牟利之方式雖異
    ，其意圖營利之販賣行為則同一。是以因甲基安非他命量微
    價高，販賣者率有利益可圖，參以被告與證人乙○○、丙○○並無特殊交情，被告販賣甲基安非他命，如無利益可得，
    又豈會甘冒遭警查獲可能處以重刑之風險而如此作為，且被
    告於本院審理時供承：1包半兩大約賺2、3千元等語（見本
    院卷第142頁），足證被告係從販入與賣出之量價差異汲取
    利潤，其販賣甲基安非他命主觀上具有意圖營利之目的，至
    為灼然。綜上所述，上揭補強證據已足資證明被告所為之任
    意性自白，核與事實相符，本件事證明確，被告之犯行均堪
    予認定。
三、論罪科刑部分：
  (一)按販賣毒品罪，並不以販入之後復行賣出為構成要件，即以
    營利為目的將毒品購入或賣出，有一於此，其犯罪即已成立
    （最高法院92年度台上字第5920號判決意旨參照）。核被告
    所為，均係犯毒品危害防制條例第4條第2項之販賣第2級毒
    品罪。被告持有第2級毒品進而販賣之，其持有之低度行為
    應為販賣之高度行為所吸收，不另論罪。被告所犯販賣第2
    級毒品罪4罪，犯意各別，行為互殊，應予分論併罰。被告
    前因毒品危害防制條例等案件，經臺灣高雄地方法院以94年
    度簡字第6726號、94年度簡字第6919號判決，分別判處有期
    徒刑6月、5月確定，並經裁定應執行有期徒刑10月確定；又
    因毒品危害防制條例等案件，經臺灣高雄地方法院以95年度
    訴字第2124號、95年度簡字第1648號、95年度簡字第4949號
    判決，分別判處有期徒刑1年、6月、6月，並經減刑裁定為
    有期徒刑6月、3月、3月確定，就前2罪裁定為應執行有期徒
    刑8月確定，而與上揭數罪接續執行，於96年12月5日執行完
    畢，此有臺灣高等法院被告前案紀錄表1份在卷可參，其受
    徒刑之執行完畢後，5年以內故意再犯本件有期徒刑以上之
    罪，為累犯，應依刑法第47條第1項規定，除其法定刑為無
    期徒刑部分依法不得加重外，應加重其刑。按毒品危害防制
    條例第17條第2項規定：「犯第4條至第8條之罪於偵查及審
    判中均自白者，減輕其刑。」被告於偵查及審判中均自白犯
    行，爰均適用毒品危害防制條例第17條第2項之規定，並先
    就累犯加重後減輕其刑。
  (二)爰審酌被告國中畢業之智識程度，不思以正當途徑獲取金錢
    ，無視於國家杜絕毒品危害之禁令，竟以販賣毒品圖不法所
    得，足以使購買施用者導致生理及心理毒害，形成生理成癮
    性及心理依賴性，戕害國民身心健康，危害社會治安，被告
    各次販賣毒品之數量、價格非少，犯罪之所得，及被告犯後
    坦承犯行，知所悔悟等一切情狀，各量處如附表所示之有期
    徒刑，及定其應執行之刑，以示懲儆。
  (三)被告於99年3月1日扣案之甲基安非他命8包，甲基安非他命
    驗餘淨重合計149.76公克，係屬毒品危害防制條例所稱之第
    2級毒品，應依毒品危害防制條例第18條第1項前段之規定，
    宣告沒收銷燬之。扣案之上開毒品外包裝袋8個，係被告用
    於包裹毒品，防其裸露、逸出、潮濕，便於持有藉以販賣甲
    基安非他命，及扣案之電子磅秤1台，均係被告所有供販賣
    第2級毒品犯罪所用之物，業據被告於本院審理時供承在卷
    （見本院卷第202頁），爰均依毒品危害防制條例第19條第1
    項規定宣告沒收之。扣案之行動電話2支（1支含0000000000
    號、0000000000號SIM卡2張、1支含0000000000號SIM卡1張
    ），係被告所有供犯罪事實欄一(一)、(二)、(三)犯罪所用之物，
    並經被告於本院審理時供承在卷（見本院卷第202、217-218
    頁），爰依毒品危害防制條例第19條第1項規定，就各次犯
    行所使用之行動電話及SIM卡分別宣告沒收之。
  (四)按犯毒品危害防制條例第4條第1項之販賣第1級毒品罪者，
    其因犯罪所得之財物，沒收之，如全部或一部不能沒收時，
    追徵其價額或以其財產抵償之，同條例第19條第1項雖有明
    文，然所稱因犯罪所得之財物，係以實際所得者為限，苟無
    所得或尚未取得者，即無從為沒收、追徵或以財產抵償之諭
    知（最高法院96年度台上字第2331號判決意旨參照）。被告
    犯罪事實欄一(三)之犯行，販賣甲基安非他命所得50,000元，
    應依毒品危害防制條例第19條第1項規定宣告沒收之，如全
    部或一部不能沒收時，以其財產抵償之。至被告犯罪事實欄
    一(一)、(二)之犯行，尚未取得販賣所得之價金，無庸宣告沒收
    或以其財產抵償，應併敘明。
  (五)扣案之行動電話2支（各含0000000000號、0000000000號SIM
    卡1張）及吸食器1組，雖係被告所有，惟非供本件犯罪所用
    之物，已據被告於本院審理時供述在卷（見本院卷第202頁
    ），是既無證據證明係被告供犯罪所用之物，爰不併予諭知
    沒收。至另案扣案證人乙○○、丙○○向被告所購買之上揭
    甲基安非他命，業已販賣並交付予證人乙○○、丙○○，自
    應於其等所犯毒品危害防制條例案件諭知沒收（最高法院96
    年度台上字第6658號、97年度台上字第2780號判決意旨參照
    ），爰不於本案宣告沒收，應併敘明。
據上論斷，應依刑事訴訟法第299條第1項前段，毒品危害防制條
例第4條第2項、第17條第2項、第18條第1項前段、第19條第1項
，刑法第11條、第47條第1項、第51條第5款，判決如主文。
本案經檢察官曹合一到庭執行職務。
中    華    民    國    99    年    8     月    31    日
                刑事第二庭  審判長法  官  沈福財
                                  法  官  張道周
                                  法  官  卓春慧
以上正本證明與原本無異。
如不服本判決應於收受判決後10日內向本院提出上訴書狀，並應
敘述具體理由；其未敘述上訴理由者，應於上訴期間屆滿後20日
內向本院補提理由書（均須按他造當事人之人數附繕本）「切勿
逕送上級法院」。
中    華    民    國    99    年    8     月    31    日
                                  書記官  李玫娜
附錄本案論罪科刑法條全文：
毒品危害防制條例第4條第2項：
製造、運輸、販賣第二級毒品者，處無期徒刑或7年以上有期徒
刑，得併科新臺幣1千萬元以下罰金。
附表：
┌───────┬───────────────────┐
│     犯行     │               論罪科刑               │
├───────┼───────────────────┤
│犯罪事實欄一(一)│販賣第二級毒品，累犯，處有期徒刑肆年。│
│              │扣案之電子磅秤壹台、行動電話壹支（含09│
│              │00000000號SIM卡壹張），均沒收之。     │
├───────┼───────────────────┤
│犯罪事實欄一(二)│販賣第二級毒品，累犯，處有期徒刑參年拾│
│              │壹月。扣案之電子磅秤壹台、行動電話壹支│
│              │（含0000000000號SIM卡壹張），均沒收之 │
│              │。                                    │
├───────┼───────────────────┤
│犯罪事實欄一(三)│販賣第二級毒品，累犯，處有期徒刑肆年貳│
│              │月。扣案之電子磅秤壹台、行動電話貳支（│
│              │壹支含0000000000號、0000000000號SIM卡 │
│              │貳張、壹支含0000000000號SIM卡壹張）， │
│              │均沒收之；未扣案之販賣第二級毒品所得新│
│              │臺幣伍萬元沒收之，如全部或一部不能沒收│
│              │時，以其財產抵償之。                  │
├───────┼───────────────────┤
│犯罪事實欄一(四)│販賣第二級毒品，累犯，處有期徒刑肆年肆│
│              │月。扣案之甲基安非他命捌包（甲基安非他│
│              │命驗餘淨重合計壹佰肆拾玖點柒陸公克），│
│              │均沒收銷燬之；上開毒品外包裝袋捌個、電│
│              │子磅秤壹台，均沒收之。                │
└───────┴───────────────────┘

司法院資訊處製作；財團法人民間司法改革基金會備份。
